【裁判字號】    94,訴,1082
【裁判日期】    950407
【裁判案由】    違反毒品危害防制條例
【裁判全文】
臺灣臺南地方法院刑事判決              94年度訴字第1082號
公  訴  人  臺灣臺南地方法院檢察署檢察官
被      告  丁○○
                    現於臺灣臺南看守所羈押中
選任辯護人  李青龍  律師
被      告  己○○
                    現於臺灣臺南看守所羈押中
選任辯護人  蔡弘琳  律師
            蔡進欽  律師
            蘇正信  律師
上列被告等因違反毒品危害防制條例案件，經檢察官提起公訴（
94 年度偵字第2452號、第6292號），本院判決如下：
    主  文
丁○○連續販賣第一級毒品，處無期徒刑；褫奪公權終身；販賣
毒品所得新臺幣壹萬貳仟元沒收之，如全部或一部不能沒收時，
以其財產抵償之。
己○○連續販賣第一級毒品，累犯，處無期徒刑；褫奪公權終身
。販賣毒品所得新臺幣拾貳萬玖仟元，沒收之，如全部或一部不
能沒收時，以其財產抵償之；扣案之海洛因拾壹包（合計淨重壹
點捌肆公克）均沒收銷燬之；扣案行動電話貳支（0000000000
號及0000000000號）、電子磅秤壹台、毒品外包裝拾壹個及空夾
鍊袋一批均沒收。
    事  實
壹、丁○○部分
  一丁○○（綽號阿牛）意圖營利，基於販賣第一級毒品海洛因
    之概括犯意，以其所有之0000000000號行動電話（未扣案）
    ，供為販賣第一級毒品海洛因之聯絡工具，自民國九十三年
    十二月間某日起至九十四年一月間某日止，在臺南縣仁德鄉
    ○○路四三號附近、臺南市○○路後甲圓環附近、臺南縣大
    灣某不知名民宅附近及臺南縣大灣國民小學附近，每處二次
    或三次，各以每包新臺幣（下同）一千元之代價，連續販賣
    第一級毒品海洛因予乙○○多次，並因販賣毒品，而有如附
    表一所載之販賣毒品所得。
  二丁○○又承前開概括犯意，自九十三年十月至第九十四年二
    月間某日止，以每包一千元或二千元之代價，在臺南市○○
    路旁，連續將第一級毒品海洛因賣予甲○○達二次或三次，
    並因販賣毒品，而有如附表一所載之販賣毒品所得。
  三嗣經警於九十四年一月十二日下午一時三十分許，在臺南縣
    仁德鄉○○路43號前，當場在丁○○所駕駛之車牌號碼1787
    ─ＭＢ自用小客車內，查獲乙○○與丁○○接洽，逮捕丁○○，並另案以丁○○施用毒品，而扣得丁○○供己施用之毒
    品海洛因一包（毛重0.3公克，驗餘淨重0.14公克，業經該
    案即丁○○施用毒品罪之本院九十四年度訴字第六三九號沒
    收銷燬）及注射針筒1枝。
貳、己○○部分：
  一己○○（綽號阿健），於民國九十二年間因偽造文書等罪，
    經本院以九十二年度南簡字第四二八號判處有期徒刑五月，
    於九十二年十二月十七日確定，於九十三年二月二日易科罰
    金執行完畢。
  二詎己○○於前開有期徒刑執行完畢後五年內，仍不知悔改，
    意圖營利，竟基於販賣第一級毒品海洛因之概括犯意，以其
    所有之0000000000號及0000000000號行動電話為聯絡工具，
    自九十四年一月間起至九十四年三月十九日止，以每包一千
    元、二千元或三千元不等之代價，在臺南縣新化鎮鄉上，連續將第一級毒品海洛因賣予甲○○（綽號阿財
    ）達六十餘次，因而有如附表二所載總金額達十五萬元之販
    賣毒品所得。嗣於九十四年三月十九日，在臺南縣關廟鄉○○路○段之某超商前，以三千元代價，將第一級毒品海洛因
    一包賣予甲○○，而交易過程全部為警跟蹤攝影，經警於九
    十四年三月十九日下午二時許，在臺南縣新化鎮○○街60號
    前，當場查獲甲○○及其女友丙○○，並自甲○○身上扣得
    甫向己○○以三千元代價購得之第一級毒品海洛因一包（扣
    於甲○○施用毒品案），向警供出己○○為其毒品來源。
  三己○○復承前開犯意，而為如下之販賣第一級毒品海洛因行
    為：
    (一)自九十四年五月初起至五月十日止，以每小包（0.2公克
      ）一千元代價，在臺南縣關廟鄉「大關廟加油站」，連續
      販賣第一級毒品海洛因予姓名年籍不詳之成年男子「阿榮
      」四次或五次，因而有如附表二所載之販毒所得。
    (二)自九十四年二月起至四月中旬止，以每小包（0.1至0.2公
      克）五百元或一千元不等之價錢，在臺南縣關廟鄉「三西
      宮」，連續販賣第一級毒品海洛因予姓名年籍不詳之成年
      男子「阿呆」達六、七次，因而有如附表二所載之販毒所
      得。
    (三)自九十四年二月起至四月底止，以每小包（0.1至0.2公克
      ）五百或一千元不等之代價，在臺南縣關廟鄉「三西宮」
      ，連續販賣第一級毒品海洛因予姓名年籍不詳之成年女子
      「阿蓮」達四、五次，因而有如附表二所載之販毒所得。
  四嗣經警於九十四年五月十日下午一時四十三分許，持本院法
    官核發之搜索票，在己○○位於臺南縣關廟鄉龜洞村七四之
    十二號住處，扣得己○○所有之海洛因十一包（合計淨重
    1.84公克，空包裝重2.06公克）及其所有供販賣毒品所用之
    工具電子磅秤一台、空夾鍊袋一批、行動電話二支（
    0000000000號及00000000 00號）。
參、案經臺南憲兵隊及臺南市警察局第一分局報告臺灣臺南地方
    法院檢察署檢察官偵查起訴。
    理  由
壹、被告之辯解：
  一被告丁○○部分：
    訊據被告丁○○固不否認於前開時、地經警查獲，其所使用
    之行動電話為0000000000號，乙○○及甲○○均有以該電話
    聯絡購買第一級毒品，其並將第一級毒品交予二人並收錢之
    事實，惟矢口否認有何販賣第一級毒品之犯行，辯稱：與乙○○、甲○○均是共同購買第一級毒品施用，都是乙○○與
    甲○○先打電話來，其打電話約另一個朋友帶毒品過來，由
    其向友人拿毒品後，再交予乙○○及甲○○，是共同購買毒
    品，並未販賣毒品云云（參見九十五年三月二十四日審判筆
    錄）。辯護意旨則以：證人乙○○及甲○○供述前後矛盾，
    不足採為對被告不利之證據云云。
  二被告己○○部分：
    訊據被告己○○固不否認0000000000號及0000000000號行動
    電話為其所有，認識甲○○、阿榮、阿呆及阿蓮等人，及經
    警於九十四年五月十日查獲所扣得之物品均為其所有等事實
    ，惟矢口否認有何販賣第一級毒品之犯行，辯稱：交付毒品
    予甲○○而於偵查中自白販賣第一級毒品海洛因，是因當時
    毒癮發作，加上想睡而亂講的，並未販賣第一級毒品海洛因
    予甲○○、阿榮、阿呆及阿蓮云云。辯護意旨則以：被告於
    查獲當日即九十四年五月十一日之警、偵訊及本院羈押調查
    時所為之自白，前後矛盾；甲○○並無工作，並無財力購買
    十五萬元之毒品，足認其供述內容與事實不符；再者，除被
    告自白外，並無其他積極證據足以證明被告販賣第一級毒品
    海洛因予阿蓮、阿榮及阿呆之事實云云。
貳、本院有罪心證之理由：
  一程序問題：
    關於本案各項證據方法，其證據能力之有無之認定，詳如本
    院九十五年二月二十七日裁定所示。
  二本院認定事實所憑之證據：
    (一)被告丁○○部分：
      1.被告丁○○販賣第一級毒品海洛因予乙○○之事實，業
        據證人即買毒者乙○○於九十四年一月十三日檢察官偵
        查時具結證稱：施用的毒品海洛因是向丁○○買的，自
        九十三年十二月至九十四年一月買了五、六次，詳細的
        時間忘了，都是用手機撥打他行動電話，在查獲地點附
        近交易，每次一千元，買一小包海洛因，被查獲這次不
        是要向他買，是還他錢等語（參見九十四年度偵字二四
        五二號卷第一０一頁至第一０二頁）；於本院具結證稱
        ：「丁○○綽號阿牛，（審判長問：施用海洛因的時間
        起迄？）我大約是自九十四年一月經警查獲前的前三、
        四個月開始施用，（審判長問：海洛因的來源？）拜託
        丁○○幫我拿的，（審判長問：丁○○曾經在何處將海
        洛因交給你？）在仁德工業區交付過二至三次，我都各
        給丁○○一千元，他便將海洛因交給我，大灣國小，也
        是二、三次，一樣是我把錢給他，他就將海洛因給我，
        還有台南市○○路後甲圓環處，交過二次，一樣是各一
        千元，我將錢交給丁○○，丁○○便將海洛因當面交給
        我，另外在永康大灣某不知名民宅附近交付過二次，同
        樣是我將一千元交給丁○○，丁○○便將海洛因交給我
        ，（審判長問：當你需要海洛因時，如何聯絡丁○○？
        ）打電話給丁○○，或是到他上班的工廠找他，電話號
        碼我忘了，他上班的工廠在仁德鄉○○路，（審判長問
        ：你施用海洛因的事情有無勒戒過？）有，我已經在臺
        南看守所附設勒戒所勒戒完畢，是九十四年二月初出所
        」等語（參見本院九十五年三月二十四日審判筆錄）。
        茲互核上開證人乙○○前於偵查中、審理中所供，就買
        毒之時間、地點、次數、金額及賣毒之人均供證至詳，
        且合於經驗法則，足堪採信。據此足認證人乙○○確有
        付款向被告丁○○購得毒品海洛因。再者，證人乙○○
        就其長期施用第一級毒品海洛因，而其於九十四年一月
        十二日經警查獲而採尿送驗，尿液呈嗎啡陽性反應，有
        臺南市生局檢驗成績書一紙（參見本院卷(一)第一七六
        頁），此外，證人乙○○自九十四年一月十三日起至二
        月十四日止，因違反毒品危害防制條例案件，經法院裁
        定執行觀察勒戒，有證人乙○○臺灣高等法院在監在押
        全國紀錄表一紙可憑，是以證人乙○○係長期施用毒品
        之人，應可認定，且揆諸其與被告丁○○間並無仇恨，
        其所為買毒吸用之證詞確可採信。至於證人乙○○就其
        購買毒品之地點與次數，雖因於檢察官偵訊時及本院審
        理時，略有不同，惟本院以證人乙○○於本院審理時業
        經被告及其辯護人交互詰問程序，且審理中分別就各次
        交付毒品之特定地點清楚說明，並憑以敘述購買毒品次
        數，因而認以證人乙○○於本院之供述較為可信，而採
        為認定事實之依據，併此敘明，此部分之事實益可認定
        。
      2.被告丁○○販賣第一級毒品海洛因予甲○○之事實，業
        據證人即買毒者甲○○於本院審理時，具結證稱：「『
        阿牛』就是丁○○，我自二、三年前開始施用海洛因，
        真到今年二月二十日勒戒出所才不再施用，曾經拜託阿
        牛幫我買毒品，後來阿牛被抓後，才改向阿健買，都在
        裕農路上，方式都是我把錢給丁○○，丁○○再當面將
        海洛因交給我，金額大都是二千元，頂多拿二、三次而
        已，我都是打電話與丁○○聯絡」等語（參見本院九十
        五年三月二十七日審判筆錄）。據此足認證人甲○○確
        有付款向被告丁○○購得毒品海洛因之事實。再者，證
        人甲○○就其長期施用第一級毒品海洛因，而其於九十
        四年三月十九日經警查獲而採尿送驗，尿液呈嗎啡陽性
        反應，有長榮大學尿液確認報告可稽（參見臺灣臺南地
        方法院檢察署九十四年度偵字第二四五二號卷第七八頁
        ），此外，證人甲○○自九十五年一月二十日起至二月
        二十日止，因違反毒品危害防制條例案件，經法院裁定
        執行觀察勒戒，有證人甲○○臺灣高等法院在監在押全
        國紀錄表一紙可憑，是以證人甲○○係長期施用毒品之
        人，應可認定，且揆諸其與被告丁○○間並無仇恨，其
        所為買毒吸用之證詞應亦可採信，此部分之事實應可認
        定。
      3.又被告丁○○雖一再辯稱，並未販賣毒品予乙○○及甲○○，係分別與二人合資購買云云。但查無被告丁○○
        確有出錢合資之憑據，且被告丁○○亦未能供明合資後
        係向何人購得毒品？是以，本件依上揭證據，要足證明
        證人乙○○及甲○○確有付款向被告丁○○買毒品海洛
        因，被告丁○○亦有依證人乙○○及甲○○之付款而交
        付毒品之販賣事實，而未顯示有被告丁○○所辯稱之合
        買或幫忙買之事實。據此足認被告丁○○確有販毒予證
        人乙○○及甲○○之犯行。此部分所辯，應不足採。
    (二)被告己○○部分：
      1.被告己○○販賣第一級毒品海洛因予甲○○之部分：
        (1)查證人甲○○於本院審理時，具結證稱：「（檢察官
          問：你既然有施用海洛因的習慣，則施用頻率為何？
          一次施用的量多少？）我施用的量不多，先前是2、3
          天施用一次，大約從去年底，變成每天都要施用一次
          。買1000元的海洛因，大約可以施用2~3次。（檢察
          官問：你當時回答警員說，你向「阿建」購買次數約
          60~70次，是否實在？）那時我是以購買金錢大約推
          算的。我都拜託己○○幫我拿2000~3000元。（檢察
          官問：向己○○拿毒品的時間有多久？）大約2~3個
          月或3~4個月。（檢察官問：你當初跟警察說總共跟
          己○○買了約15萬元的海洛因，是否實在？）實在。
          （檢察官問：都約在何處交易？如何交易？）關廟鄉
          ○路邊，新化往關廟的不知名道路。（檢察官問：94
          年3月19日被警查獲時，是去找己○○做什麼？）拜
          託己○○拿3000元的海洛因。（檢察官問：那天盧世
          昌有交付海洛因給你嗎？是否一手交錢、一手交貨？
          ）我偕同丙○○、我兒子一起去，原本我都是自己去
          的，那天剛好是週末，所以帶他們一起去，事前並沒
          有先告知他們要到那邊去。（辯護人蔡弘琳律師問：
          向己○○拿2000~3000元的海洛因，施用期間約可持
          續多久？）二、三天就用完了。（辯護人蔡弘琳律師
          問：與丁○○、己○○拿毒品的時間？）應該是先向
          丁○○拿2~3次，然後才改向己○○拿。因為丁○○
          的電話不通，好像出事了，我猜可能被警察抓了。（
          辯護人蔡弘琳律師問：如何與己○○聯絡交易毒品？
          ）也是打電話。（辯護人蔡弘琳律師問：經濟來源？
          ）有些是以前存下來的，有些是我自己或女朋友高雪
          芬刷卡的。存款有用完的時候，所以才去刷卡借錢。
          」等語（參見本院九十五年三月二十四日審判筆錄）
         。證人丙○○則於九十五年二月十四日，於檢察官偵
          查時，具結證稱：（檢察官問：九十四年三月十九日
          下午二時，在臺南縣新化鎮○○街六十號前，甲○○
          被警方查獲持有海洛因，他的海洛因何來？）當天方
          倩男開車原本要載我及孩子去玩，但後來載我及方倩
          男的兒子到關廟鄉一家７─１１門口前，他與己○○
          約在那裡要向他買海洛因，我是後來才知道，當時我
          人坐在駕駛座的旁邊，甲○○搖下我旁邊的車窗，盧
          世昌就丟一包香煙盒，裡面裝海洛因到我們的車內，
          是我接到的，甲○○即叫我拿三千元給己○○」等語
          （參見本院卷(二)第二四至第二五頁）；於本院審理時
          ，具結證稱：與甲○○是同居二年多的男女朋友，九
          十四年三月經警查獲時，我在夜歡舞廳上班，一個月
          大約有二十萬元收入；九十四年三月十九日，甲○○
          叫我拿三千元給己○○，己○○收到錢後，丟一包煙
          在我座位上，我當時坐在駕駛座旁邊，那是「峰」的
          香煙盒，裡面裝海洛因，是抓到後才知道那個香煙盒
          裡面裝的是海洛因，去之前甲○○沒有告訴我是要去
          拿毒品。我也有施用海洛因約一、二年，都是甲○○
          提供的」等語（參見本院九十五年三月二十四日審判
          筆錄）。
        (2)查證人甲○○、丙○○就其長期施用第一級毒品海洛
          因，兩人於九十四年三月十九日經警查獲而採尿送驗
          ，尿液呈嗎啡陽性反應，有長榮大學尿液確認報告二
          紙可稽（參見臺灣臺南地方法院檢察署九十四年度偵
          字第二四五二號卷第七八頁、九十四年度偵字第六二
          六九號卷第二七九頁至第二八一頁），此外，證人方
          倩男自九十五年一月二十日起至二月二十日止，因違
          反毒品危害防制條例案件，經法院裁定執行觀察勒戒
          ，證人丙○○亦因違反毒品危害防制條例案件，現於
          臺灣高雄監獄戒治所戒治中，亦有證人甲○○臺灣高
          等法院在監在押全國紀錄表及本院提票各一紙可憑，
          是以證人甲○○及丙○○均係長期施用毒品之人，應
          可認定，且揆諸二人與與被告己○○間並無閒隙，且
          均就九十四年三月十九日被告己○○、證人甲○○交
          付毒品及給毒品價金之主要過程供述一致，並有警察
          當日跟蹤之光碟片一片及翻拍蒐證照片三幀可資佐證
          （參見九十四年偵字第六二六九號第二五五頁），二
          者互核相符，而證人丙○○於警查獲之際，當時在夜
          歡舞廳上班，月入二十萬元，且將錢交予男友即方倩
          男使用，堪可認定證人甲○○雖無工作，但仍有經濟
          能力向被告己○○購買達十五萬元之毒品，證人方倩
          男及丙○○之證詞應係出於真實，其證詞應可採信。
          從而，應認此部分之事實亦可認定，被告己○○及辯
          護意旨辯稱未販賣毒品及證人甲○○無經濟能力，不
          可能購買達十五萬元毒品云云，顯係卸責之詞，不足
          採信。
      2.就被告己○○販毒第一級毒品海洛因販賣予阿榮、阿呆
        、阿蓮部分：
        (1)查被告己○○使用之行動電話0000000000號及
          0000000000號均經臺灣高等法院高雄分院檢察署核發
          通訊監察書，其中0000000000號自九十四年二月二十
          四日起至三月二十五日止、四月十八日至五月十七日
          監聽；其中0000000000號則自九十四年三月十五日起
          至四月十三日止，自九十四年四月十二日起至九十四
          年五月十一日止由司法警察監聽等情節，分別有該署
          九十四年三月十四日高分檢聰正監字第四九號、九十
          四年二月二十三日高分檢聰正監字第三二號、九十四
          年四月十一日高分檢聰正監字第六六號、九十四年四
          月十八日高分檢聰正監字第七二號通訊監察書共四紙
          為憑（參見警卷第三一至第三二頁、第六八頁至第六
          九頁），茲將相關監聽譯文抄錄如下：
          阿蓮部分：（參見警卷第八三頁、八五頁，Ａ代表
            被告己○○；Ｂ代表阿蓮；Ｃ代表另一名男子）
            (甲)通話時間：九十四年四月二十一日晚上七時十分
              九秒
            「Ａ：喂
              Ｂ：喂，阿健哦
              Ａ：嗯
              Ｂ：我蓮仔
              Ａ：嗯
              Ｂ：還是一樣一張
              Ａ：那你到關廟等就好了
              Ｂ：關廟哦
              Ａ：關廟山西宮啦
              Ｂ：我差不多再十五分鐘後打給你
              Ａ：有沒有確定啊，快點，我等下要去新化
              Ｂ：有啊，我過十五分鐘後再打給你，我朋友要
              Ａ：好啊，你等下再打給我
              Ｂ：好
              背景音：Ｃ：有人要拿哦
              Ａ：女的啦，那個黑仔的女友
              Ｂ：怎麼大家都知道，都在門口那邊等
              Ａ：我怎麼知道
              Ｂ：你家鐵門外面啊
            (乙)通話時間：九十四年四月二十八日晚上十時三分五
              九秒
            「Ｂ：喂
              Ａ：你是誰
              Ｂ：蓮仔
              Ａ：怎樣
              Ｂ：一張
              Ａ：在哪裡
              Ｂ：台南啦
              Ａ：什麼
              Ｂ：我人在台南
              Ａ：那你要下來了沒
              Ｂ：我要下去了
              Ａ：好啦，我在關廟等你
              Ｂ：關廟哦
              Ａ：快點，要多久才會到
              Ｂ：十五分鐘吧
              Ａ：好                                    」
          阿呆部分：（參見警卷第八八頁，Ａ代表被告盧世
            昌；Ｂ代表阿呆）
            通話時間：九十四年四月二十九日九時三十七分三
            三秒
              「
              Ｂ：喂
              Ａ：你是誰
              Ｂ：世昌嗎
              Ａ：嗯
              Ｂ：我阿呆啦
              Ａ：嗯
              Ｂ：我現在過去你那邊哦
              Ａ：多少啊
              Ｂ：一啦
              Ａ：好啦
              Ｂ：我不會再打了哦
              Ａ：好，快點
              Ｂ：好
          阿榮部分：（參見警卷第八六頁、八七頁、八九頁
            、九二頁、九三頁及九四頁，Ａ代表被告己○○；
            Ｂ代表阿榮）
            (甲)通話時間：九十四年四月二十九日八時五十二分
              二十四秒
              「
              Ａ：喂
              Ｂ：喂，
              Ａ：你是誰
              Ｂ：阿健哦
              Ａ：嗯
              Ｂ：我是雞仔的朋友
              Ａ：嗯，怎樣
              Ｂ：你在鄉下嗎
              Ａ：有啊
              Ｂ：有哦
              Ａ：嗯
              Ｂ：我要過去麻煩你一下
              Ａ：嗯
              Ｂ：要過去鄉下嗎
              Ａ：嗯，你住哪
              Ｂ：什麼
              Ａ：要多少
              Ｂ：拿一千
              Ａ：哦，那你人在哪裡
              Ｂ：在新市
              Ａ：那麼要約在哪？關廟？
              Ｂ：看你啊，都可以
              Ａ：好啊，那就在大關廟，在關廟交流道那邊不
              Ｂ：哦，我知道
              Ａ：你差多要多久才會到
              Ｂ：差不多十幾分就到了
              Ａ：我等下馬上出發      」
            (乙)通話時間：九十四年四月二十九日八時五十九分
              二十三秒
              「
              Ｂ：喂
              Ａ：阿健哦
              Ｂ：你好，不好意思，我想要改二張
              Ａ：好
              Ｂ：二千，我快到的時候再打給你
              Ａ：好
            (丙)通話時間：九十四年四月三十日三時五十九分二
              十一秒
              「
              Ａ：喂
              Ｂ：喂，阿健哦
              Ａ：嗯
              Ｂ：我阿榮啦
              Ａ：嗯
              Ｂ：你有硬仔嗎
              Ａ：有啊
              Ｂ：有哦
              Ａ：嗯
              Ｂ：那現在方便嗎
              Ａ：要多少
              Ｂ：我先拿一千好了
              Ａ：那你要哪裡
              Ｂ：你如果方便的話，可以開出來一點嗎，我也
              Ａ：一樣在交流道就好了
              Ｂ：交流道嗎
              Ａ：嗯
              Ｂ：好
              Ａ：我現在人在阿蓮呢
              Ｂ：這樣哦，那我開車過去交流道
              Ａ：你快到的時候再打給我
              Ｂ：好                               」
            (丁)通話時間：九十四年五月三日一時十分五十六秒
              「
              Ｂ：阿健哦
              Ａ：嗯
              Ｂ：我阿榮
              Ａ：嗯，怎樣
              Ｂ：你在鄉下嗎
              Ａ：有啊
              Ｂ：我過去找你
              Ａ：那，要幾支
              Ｂ：二支
              Ａ：快點哦
              Ｂ：那如果方便的話，再多一些給我
              Ａ：好啦                         」
            (戊)通話時間：九十四年五月四日一時五十二分十九
              秒
              「
              Ａ：喂
              Ｂ：阿健我十分鐘到那
              Ａ：嗯
              Ｂ：多用一點，現在這東西跟之前的有差別嗎？
              Ａ：怎樣
              Ｂ：沒有啦，你不要亂想，就是感覺有點不一樣
              Ａ：這樣哦
              Ｂ：嗯，這二天麻煩你多用一點
              Ａ：嗯
            (己)通話時間：九十四年五月四日二時九分五十七秒
              「
              Ｂ：剛到
              Ａ：你在那等一下，我跟你加強一點
              Ｂ：什麼
              Ａ：我加強一點
              Ｂ：麻煩一下       」
            (庚)通話時間：九十四年五月四日二時二十四分二十
              二秒
              「
              Ａ：喂
              Ｂ：阿健你拿這是二千的嗎
              Ａ：嗯
              Ｂ：哦，好」
            (辛)通話時間：九十四年五月四日十四時三十分十秒
              「
              Ａ：喂
              Ｂ：阿健，我阿榮
              Ａ：怎樣
              Ｂ：那邊有針無嗎
              Ａ：有
              Ｂ：沒有啦，就想先麻煩你一下，我晚上才有過
              Ａ：沒辦法，我沒這樣做的，我不要破壞規矩
              Ｂ：這樣哦，我是想說等一下才有過去
              Ａ：我沒這樣做的，大家都一樣，不然我多麻煩
              Ｂ：沒關係，不然我等下過去再打給你
              Ａ：好                                 」
        (2)茲審究上開各項監聽譯文內容，與被告己○○對話之
          不詳姓名年籍之人，均於通話中自承其名「阿榮」、
          「阿呆」、「阿蓮」，據此足認被告確有與「阿榮」
          等姓名年籍不詳之人以電話聯絡，從而，姓名年籍不
          詳之「阿榮」、「阿呆」及「阿蓮」均確有其人，堪
          可認定；再者，「阿榮」等人雖未於電話中表明欲向
          被告己○○購買之物為何，然渠等均已表明欲購買物
          品之數量，價金、時間及地點之暗語，如二千、針、
          二支、硬仔、二張等，亦可認定被告己○○確與「阿
          榮」等人有不明物品之買賣行為。再者，九十四年五
          月四日被告己○○與「阿榮」的通話中更提到「阿榮
          」欲至被告己○○處打針，而遭被告己○○以不想破
          壞規矩為由拒絕，更可認被告己○○與「阿榮」間之
          買賣行為間涉有某種非法物品，應無疑義！
        (3)次查，被告己○○於九十四年五月十日經警逮捕後，
          於警詢、檢察官偵查及本院調查時之供述內容，分述
          如下：
          警詢中之供述內容：
            被告己○○以海洛因係每0.2公克至0.3公克販賣一
            千元代價，經常販賣毒品予「蓮仔」、「阿榮」、
            「阿呆」及「阿財」等人，都是別人先利用其使用
            之0000000000號或0000000000號行動電話與其聯絡
            後，雙方再約定時間、地點等語（參見警卷第四至
            第六頁）；
          被告己○○經警以現行犯於九十四年五月十一日移
            送至臺灣臺南地方法院檢察署，由檢察官偵訊時之
            供述內容：
            我在九十四年五月十日早上十一點最後一次賣給阿
            龍（榮）海洛因，第一次賣給阿龍是在今年的五月
            初，我都是在關廟鄉○○道下的一個大關廟加油站
            ，我賣他四、五次了，每次一小包0.2公克賣他一
            千元；賣阿呆海洛因六、七次，時間是在九十四年
            二月賣到四月中旬，交易地點都在關廟附近三西宮
            廟宇，每次賣他0.1到0.2公克，金額從五百元到一
            千元不等；賣阿蓮海洛因四、五次，時間是在九十
            四年二月賣到四月底，交易地點都在關廟附近的三
            西宮廟宇，每次賣0.1公克到0.2公克，金額從五百
            元到一千元不等；都是買方打其行動電話
            0000000000 號及0000000000號，再約定時間及地
            點等語（參見九十四年五月十一日偵訊筆錄，九十
            四年度偵字第六二六九號卷第九頁至第十二頁）；
          被告己○○經檢察官向本院聲請羈押時，在本院所
            為之供述：
            （法官問：海洛因除了賣給阿財外，還賣給何人？
            ）阿榮、阿蓮、阿呆等人，他們的真實姓名住址我
            都不清楚，都是他們主動打電話給我的；（法官問
            ：如何販賣海洛因、安非他命？）海洛因分成一小
            包零點二公克（一千元），安非他命0.3公克一小
            包（五百元）等語（參見本院九十四年度聲羈字第
            二二三號卷第四至第五頁）。
        (4)揆諸被告己○○前開警詢、偵查中及本院法官訊問有
          無羈押必要性時所為之供述內容，不僅就販賣毒品海
          洛因之聯絡方法均是購買者利用其所有之行動電話為
          工具，販賣之物品是第一級毒品海洛因，販賣之對象
          係「阿榮」、「阿呆」及「阿蓮」，甚至就其賣予「
          阿榮」、「阿呆」及「阿蓮」的次數、代價及交付毒
          品的地點，均一再就特定對象而個別說明清楚，足認
          其接受訊問之際，並無精神不濟或毒癮發作之情形；
          再者，本院就上開供述內容與前開監聽譯文內容互相
          勾稽結果，二者就購買對象、購買物品、約定交付之
          時間、地點等事項，均互核相符，堪認前開被告盧世
          昌電話監聽譯文內容確均係「阿蓮」、「阿呆」及「
          阿榮」與被告己○○購買毒品海洛因有關，應可認定
          ，從而，被告己○○前開供述內容，應係出於真實，
          應可採信。至於被告己○○事後翻異前詞，改稱前開
          供述內容是精神不佳、想睡覺所為之供述云云，顯係
          卸責之詞，不足採信，從而，此部分之事實應可認定
          。
        (5)至於「阿榮」用以與被告己○○聯絡之0000000000號
          行動電話，經查是案外人陳逸喬所有，實際使用人為
          陳志榮，而證人陳志榮固然於偵查中，就其不認識被
          告己○○，亦從未向被告己○○購買毒品海洛因，該
          電話是配偶陳逸喬所有，其於九十四年一月至四月均
          在監就服刑，未使用該電話，電話有可能被別人使用
          等情節，具結證稱綦詳，被告己○○亦當庭否認認識
          陳志榮（九十四年度偵字第六二六九號卷第八五頁）
          ，惟查，該行動電話既有可能為他人所使用，且依前
          開監聽譯文及與之相符之被告己○○供述內容，確有
          「阿榮」之人利用該電話而與被告己○○聯絡購買並
          為毒品交易之事實，已如前述，因此，縱非證人陳志
          榮使用該電話，亦有年籍不詳「阿榮」之人利用該電
          話，進而與被告己○○毒品交易，從而，證人陳志榮
          之證述自不足為被告己○○有利之認定，附此敘明。
      3.本件又有被告己○○所持用之0000000000號、
        0000000000 號行動電話二支扣案可證，而號碼亦與被
        告己○○於警詢、偵查中及本院調查時供稱用以聯絡購
        買毒品之電話號碼的情節，及監聽譯文相符，足認被告
        己○○所有之該行動電話二支是用以聯絡交易毒品所用
        ，亦可認定。
      4.復有扣案之海洛因十一包、電子磅秤及分裝夾鍊袋一批
        足資佐證，且該十一包粉末毒品經鑑定結果確係含第一
        級毒品海洛因成分，有法務部調查局調科壹字第
        20005607號鑑定通知書一紙附卷足憑（見九十四年偵字
        第六二六九號卷第二００頁）。被告己○○尿液雖驗有
        嗎啡陽性反應，但在其住處所查獲之第一級毒品海洛因
        竟達11小包之多，顯非單純供己吸用，益足認被告己○○有販賣海洛因之犯行。綜上所述，足認被告己○○所
        辯，應係卸責之詞，均不足採信，事證明確，被告己○○犯行可以認定。
參、論罪科刑：
  一查被告丁○○、己○○，各自接受他人交付之價款而交付毒
    品海洛因之行為，並具有互為對價之關係，應係販賣第一級
    毒品之行為，核其所為，均係犯毒品危害防制條例第4條第1
    項之罪。被告二人先後多次販賣海洛因之行為，時間緊接，
    方法相同，顯係基於概括犯意反覆為之，應依連續犯規定論
    以一罪。被告己○○有如事實欄所載之前科，其於有期徒刑
    執行完畢後，再犯本罪，為累犯。惟因販賣第一級毒品罪之
    法定刑度為死刑、無期徒刑，依刑法第64條第1項、第65條
    第1項規定，不得加重其刑，故不予加重。被告丁○○、己○○販賣毒品前，持有毒品之低度行為已為販賣之高度行為
    吸收，均不另論罪。又公訴意旨以被告丁○○、己○○於九
    十三年十月間至九十四年一月間止，共同販賣第一級毒品海
    洛因予甲○○云云，惟證人甲○○於本院審理時，已就其先
    向被告丁○○購買毒品海洛因，因無法聯絡被告丁○○後，
    始改向被告己○○購買，係分別向被告丁○○、己○○聯絡
    購買毒品，從未有另一被告代接電話或代送毒品等情節，業
    據證人甲○○於本院結稱詳實（參見本院九十五年三月二十
    四日審判筆錄），且卷內亦無其他證據足認被告二人有共同
    販賣毒品海洛因予甲○○之事實，自無從認定被告二人間就
    販賣毒品海洛因予甲○○有共犯關係，此部分屬被告二人分
    別犯連續販賣第一級毒品，並無共犯關係，併此敘明。爰分
    別審酌被告己○○於前已有犯罪前科，本案構成累犯，素行
    不佳，又再犯本罪，足認並無悔意，被告二人分別販賣第一
    級毒品供他人施用，戕害他人身體健康至深且鉅，惟被告販
    賣毒品之對象、次數，期間，犯後均否認犯行，顯無悔意等
    一切情狀，量處如主文所示之刑，並均依刑法第37條第1項
    之規定，宣告褫奪公權終身。
  二沒收部分：
    (一)扣案被告己○○所有之海洛因11包（合計淨重1.84公克）
      ，依應依毒品危害防制條例第18條第1項前段，沒收銷燬
      之，被告二人販賣毒品如附表一、附表二所載所得，均依
      毒品危害防制條例第19條第1項，宣告沒收，販毒所得如
      全部或一部不能沒收時，以其財產抵償之。海洛因之包裝
      袋11只（重2.06公克），分裝夾鍊袋一批、電子磅秤一個
      ，及扣案行動電話二支（0000000000號、0000000000號）
      ，係被告己○○所有，業據其供明在卷，且與販賣毒品有
      直接關聯性，亦應依毒品危害防制條例第19條第1項宣告
      沒收。
    (二)又被告丁○○於九十四年一月十二日經警查獲時，扣得海
      洛因一包（驗餘淨重0.14公克），經被告丁○○供稱是為
      供己施用，且卷內無證據足以證明係被告丁○○供販賣毒
      品有關聯性，與本案無涉，且業經本院九十四年度訴字第
      六三九號諭知沒收銷燬，有判決書一紙在卷可稽，爰不為
      沒收銷燬之諭知，併此敘明。
    (三)又被告己○○扣案物尚有安非他命五包、愷他命一包（見
      偵卷第二百頁）、葡萄糖粉一罐、安非他命吸食器、分裝
      工具（吸管、湯匙）七支、標籤紙八張、海洛因殘渣袋七
      個，與本案無涉，且未經檢察官列為證據，爰不另為宣告
      沒收；至於此部分是否另涉其他犯罪嫌疑，亦應由檢察官
      偵查辦理，附此敘明。
據上論斷，應依刑事訴訟法第299條第1項前段，毒品危害防制條
例第4條第1項、第18條第1項前段、第19條第1項，刑法第11 條
前段、第47條、第56條、第37條第1項，判決如主文。
本案經檢察官王惠芬偵查後提起公訴；檢察官戊○○到庭執行職
務。
中    華    民    國    95    年     4    月     7    日
                  刑事第八庭    審判長法  官  蘇義洲
                                      法  官  徐文瑞
                                      法  官  洪士傑
以上正本證明與原本無異。
如不服本判決，應於判決送達後10日內，向本院提出上訴狀。（
應附繕本）
                                      書記官  李佩珊
中    華    民    國    95    年    4     月    12    日
附錄本判決論罪科刑法條：
毒品危害防制條例第4條第1項：
製造、運輸、販賣第一級毒品者，處死刑或無期徒刑；處無期徒
刑者，得併科新臺幣1千萬元以下罰金。
附表一【丁○○賣毒所得計算表】
┌───┬─────┬─────┬────┬──────┬─────────┐
│買受人│ 買受期間 │買受頻率（│買受金額│最低買受金額│   備        註   │
│      │          │以最小值計│（以最小│（新臺幣）  │                  │
│      │          │算）      │值計算）│            │                  │
├───┼─────┼─────┼────┼──────┼─────────┤
│乙○○│93年12月起│共8次     │每次1千 │8千元       │證人乙○○結稱各在│
│      │至94年1月 │          │元      │            │事實欄所載四個地點│
│      │止        │          │        │            │，各購買二至三次，│
│      │          │          │        │            │合計8次。         │
├───┼─────┼─────┼────┼──────┼─────────┤
│甲○○│93年10月至│2次       │2千元2次│4千元       │證人甲○○結稱在事│
│      │94年2月   │          │        │            │實欄所載地點，以2 │
│      │          │          │        │            │千元，買過2至3次。│
│      │          │          │        │            │                  │
├───┴─────┴─────┴────┴──────┴─────────┤
│以上合計：新臺幣一萬二千元                                                │
└─────────────────────────────────────┘
附表二【己○○賣毒所得計算表】
┌───┬─────┬─────┬────┬──────┬─────────┐
│買受人│ 買受期間 │買受頻率（│買受金額│最低買受金額│   備        註   │
│      │          │以最小值計│（以最小│（新臺幣）  │                  │
│      │          │算）      │值計算）│            │                  │
├───┼─────┼─────┼────┼──────┼─────────┤
│甲○○│94年1月起 │約60次    │每次2千 │12萬元      │證人甲○○固結稱向│
│      │至94年3月 │          │元      │            │被告己○○買毒達十│
│      │19日止    │          │        │            │五萬元；惟於計算被│
│      │          │          │        │            │告己○○賣毒所得時│
│      │          │          │        │            │，本院依「有利被告│
│      │          │          │        │            │」原則，乃依證人方│
│      │          │          │        │            │倩男所供，以買了約│
│      │          │          │        │            │60至70次，每次2000│
│      │          │          │        │            │元或3000元，採最少│
│      │          │          │        │            │次數及最低買入金額│
│      │          │          │        │            │計算，即60次乘以  │
│      │          │          │        │            │2000元等於12萬元認│
│      │          │          │        │            │定之。            │
├───┼─────┼─────┼────┼──────┼─────────┤
│阿榮  │94年5月至 │4次       │每次1千 │4千元       │被告於偵查中自承賣│
│      │94年5月10 │          │元      │            │予阿榮四、五次    │
│      │          │          │        │            │                  │
│      │          │          │        │            │                  │
├───┼─────┼─────┼────┼──────┼─────────┤
│阿呆  │94年2月起 │共6次     │每次500 │3千元       │被告於偵查中自承每│
│      │至94年4月 │          │元      │            │次五百元至一千元，│
│      │止        │          │        │            │賣予阿呆六、七次  │
│      │          │          │        │            │                  │
├───┼─────┼─────┼────┼──────┼─────────┤
│阿蓮  │94年2月至 │4次       │每次500 │2千元       │被告於偵查中自承每│
│      │94年4月止 │          │元      │            │次五百元至一千元，│
│      │          │          │        │            │賣予阿蓮四、五次  │
│      │          │          │        │            │                  │
├───┴─────┴─────┴────┴──────┴─────────┤
│以上合計：新臺幣十二萬九千元                                              │
└─────────────────────────────────────┘


司法院資訊處製作；財團法人民間司法改革基金會備份。
